【裁判字號】    99,審交易,896
【裁判日期】    991109
【裁判案由】    公共危險
【裁判全文】
臺灣高雄地方法院刑事判決           99年度審交易字第896號
公  訴  人  臺灣高雄地方法院檢察署檢察官
被      告  甲○○
上列被告因公共危險案件，經檢察官提起公訴（99年度偵字第24
063 號），被告於準備程序進行中就被訴事實為有罪之陳述，經
本院告知簡式審判程序之旨，並聽取被告與公訴人之意見後，裁
定依簡式審判程序審理，判決如下：
    主  文
甲○○犯不能安全駕駛動力交通工具罪，累犯，處有期徒刑拾月
。
    事  實
一、甲○○前於民國92年間因酒後駕車，經本院以92年度交簡字
    第1547號判處罰金新臺幣（下同）25,000元確定；又於93年
    間因酒後駕車，經本院以93年度交簡字第2869號判處拘役20
    日確定；又於95年間因酒後駕車過失致人於死並肇事逃逸，
    經本院以95年度交訴字第201 號就過失致死及肇事逃逸部分
    判處應執行有期徒刑10月，緩刑2 年，就酒後駕車部分判處
    拘役30日確定；被告於上開酒駕過失致人於死後，竟又於99
    年間，再因酒後駕車，經本院以99年度審交簡字第916 號判
    處有期徒刑3 月確定，甫於99年5 月31日易科罰金執行完畢
    ，詎甲○○仍不知悔改，竟再次明知服用酒類或其他相類之
    物，不能安全駕駛動力交通工具者，不得駕駛動力交通工具
    ，而於99年7 月8 日下午6 時許起至10時30分許止，先後在
    高雄市○○區○○路與大順路口附近海產店及自己住家內，
    共飲用啤酒約6 瓶後，行為反應能力有所降低，已達不能安
    全駕駛動力交通工具之程度，猶不顧公眾安危，仍於同日下
    午11時20分許，騎乘車牌號碼DGG-731 號輕型機車外出，途
    經高雄市○○區○○路與裕誠路口時，因行車不穩為警攔查
    ，並對其實施酒精濃度測試，測得呼氣酒精濃度達每公升0.
    79毫克，始悉上情。
二、案經高雄市政府警察局鼓山分局移送臺灣高雄地方法院檢察
    署檢察官偵查起訴。
    理  由
一、本件被告甲○○所犯係死刑、無期徒刑、最輕本刑為3 年以
    上有期徒刑以外之罪，其於準備程序進行中，就被訴事實為
    有罪之陳述，經受命法官告知簡式審判程序之旨，並聽取當
    事人之意見後，本院合議庭認無不得或不宜改依簡式審判程
    序進行之情形，爰依刑事訴訟法第273 條之1 第1 項規定，
    裁定本件由受命法官獨任進行簡式審判程序。又本件卷內之
    證據資料，依同法第273 條之2 規定，不受同法第159 條第
    1 項關於傳聞法則規定之限制，依法均有證據能力，合先敘
    明。
二、上揭事實，業據被告於本院審理中坦承不諱，並有酒精濃度
    測試紀錄表（警卷第3 頁）、刑法第185 條之3 案件測試觀
    察紀錄表（警卷第5 頁）、高雄市政府警察局舉發違反道路
    交通管理事件通知單（警卷第4 頁）等證據在卷可稽，而依
    上開觀察紀錄表之記載，被告於為警查獲時，除測得呼氣酒
    精濃度高達每公升0.79毫克外，被告並有語無倫次、多話等
    酒醉反應，可見被告飲用酒類確實已達不能安全駕駛動力交
    通工具而駕駛之程度甚明，是足認被告前開任意性之自白與
    事實相符，得作為被告有罪之證據。從而，本件事證明確，
    被告犯行堪以認定，應依法論科。
三、核被告所為，係犯刑法第185 條之3 之不能安全駕駛動力交
    通工具罪。又被告有如事實欄所記載論罪科刑執行完畢之紀
    錄，有上開被告前案紀錄表附卷可考，其於有期徒刑執行完
    畢後，5 年內故意再犯本件有期徒刑以上之罪，為累犯，應
    依刑法第47條第1 項規定，加重其刑。爰審酌被告前已4 度
    因酒後駕車經本院判決科刑，且其中1 次甚至因此過失致人
    於死，然被告不僅未痛定思痛，深切自省，竟再次明知故犯
    本件酒駕，其漠視法律、公眾安全，甚至他人生命之心態顯
    已無可宥恕，惡性重大，亦可見本院歷次所科罰金或得易科
    罰金之刑，絲毫無法達成刑罰之目的。又被告雖於本院審理
    中坦承犯行，惟其屢屢再犯，未見其有何悔改之意，自難以
    其犯後坦承犯行，而認其犯後態度良好。參以被告之智識程
    度為高職畢業，現從事工地主任，每月收入約35,000元至40
    ,000元等一切情狀，末考量刑罰之功能，不僅在於使社會大
    眾確認法所不許之事，亦在於使行為人承受應有之罪責，並
    預防其再犯；又刑法第185 條之3 之不能安全駕駛動力交通
    工具罪，其法定刑為1 年以下有期徒刑、拘役或科或併科15
    萬元以下之罰金，由此可見立法者認為涉犯本罪情節最嚴重
    者，其罪責應達有期徒刑1 年，而本件依被告主觀上之惡意
    ，及客觀上5 犯之情節，已可認接近本罪情節最嚴重者。是
    以，為彰刑罰上開之功能，本院綜上等情，從重量處被告如
    主文所示之刑，以示懲儆。
據上論斷，應依刑事訴訟法第273 條之1 第1 項、第284 條之1
、第299 條第1 項前段，刑法第185 條之3 、第47條第1 項，刑
法施行法第1 條之1 ，判決如主文。
本案經檢察官王清海到庭執行職務。
中    華    民    國    99    年    11    月    9     日
                  交通法庭    法  官    林裕凱
以上正本證明與原本無異。
如不服本判決應於收受判決後10日內向本院提出上訴書狀，並應
敘述具體理由。其未敘述上訴理由者，應於上訴期間屆滿後20日
內向本院補提理由書(均須按他造當事人之人數附繕本)「切勿逕
送上級法院」。
中    華    民    國    99    年    11    月    9     日
                              書記官    黃振祐
附錄所犯法條
中華民國刑法第185條之3
服用毒品、麻醉藥品、酒類或其他相類之物，不能安全駕駛動力
交通工具而駕駛者，處 1 年以下有期徒刑、拘役或科或併科 15
萬元以下罰金。

司法院資訊處製作；財團法人民間司法改革基金會備份。
